pt-PT: Código de tamanho do rolamento: 608; 627; 688; 698; Outro
ro-RO: Codul dimensiunii rulmentului: 608; 627; 688; 698; Altele
nb: Lagerstørrelseskode: 608; 627; 688; 698; Annet
de: Lagergrößencode: 608; 627; 688; 698; Sonstige
da: Kode for lejestørrelse: 608; 627; 688; 698; Anden
es: Código de tamaño de rodamiento: 608; 627; 688; 698; Otro
pl: Kod rozmiaru łożyska: 608; 627; 688; 698; Inne
sk-SK: Kód veľkosti ložiska: 608; 627; 688; 698; Iné
hu: Méretcsapágy kódja: 608; 627; 688; 698; Egyéb
ja: ベアリングサイズコード: 608; 627; 688; 698; その他
tr: Rulman boyut kodu: 608; 627; 688; 698; Diğer
cs: Kód velikosti ložiska: 608; 627; 688; 698; Jiné
sv: Lagerstorlekskod: 608; 627; 688; 698; Övrigt
en: Bearing size code: 608; 627; 688; 698; Other
zh-CN: 轴承尺寸代码: 608; 627; 688; 698; 其他
pt-BR: Código de tamanho do rolamento: 608; 627; 688; 698; Outros
el: Κωδικός μεγέθους ρουλεμάν: 608; 627; 688; 698; Άλλο
nl: Lager maat code: 608; 627; 688; 698; Overig
sl-SI: Koda velikosti ležaja: 608; 627; 688; 698; Drugo
bg-BG: Код за размера на лагера: 608; 627; 688; 698; Друго
hr-HR: Kod veličine ležaja: 608; 627; 688; 698; Ostalo
vi: Mã kích thước vòng bi: 608; 627; 688; 698; Khác
ru: Код размера подшипника: 608; 627; 688; 698; Другое
fr: Code de taille du roulement: 608; 627; 688; 698; Autre
it: Codice taglia cuscinetto: 608; 627; 688; 698; Altro
th: รหัสขนาดตลับลูกปืน: 608; 627; 688; 698; อื่นๆ
ko: 베어링 규격 코드: 608; 627; 688; 698; 기타
fi: Laakerin kokokoodi: 608; 627; 688; 698; Muu
zh-TW: 軸承尺寸代碼: 608; 627; 688; 698; 其他
lt-LT: Guolio dydžio kodas: 608; 627; 688; 698; Kita